---
title: "Personalized Recommendation Engine"
output: html_notebook
---
# 개인화 추천 엔진 구축하기
- 협업 필터링 시스템의 기본 전제<br>**과거에 유사한 취향을 지닌 사람은 미래에도 유사한 항목을 좋아할 것**

## Data Import

### User Data
```{r}
raw_data = read.csv("data/ml100k/u.data", sep="\t", header=F)
colnames(raw_data) = c("UserId", "MovieId", "Rating", "TimeStamp")
ratings = raw_data[, 1:3]
head(ratings)
```
```{r}
names(ratings)
str(ratings)
```

### Movie Data
```{r}
movies = read.csv("data/ml100k/u.item", sep="|", header=F)
colnames(movies) = c("MovieId", "MovieTitle", "ReleaseData",
                     "VideoReleaseDate", "IMDbURL", "Unknown", "Action",
                     "Adventure", "Animation", "Children", "Comedy",
                     "Crime", "Documentary", "Drama", "Fantasy",
                     "FilmNoir", "Horror", "Musical", "Mystery",
                     "Romance", "SiFi", "Thriller", "War", "Western")
movies = movies[, -c(2:5)]
# 먼저 지우고 column 이름 넣지...
View(movies)
```

```{r}
names(movies)
str(movies)
```

## 사용자 특징 추출
- User data를 Movie data와 병합
```{r}
ratings = merge(x=ratings, y=movies, by="MovieId", all.x=TRUE)
View(ratings)
```
- MovieId마다 사용자 평가가 맞춰짐
- 단순히 영화 뿐 아니라 어떤 장르에 몇점을 부여했는지 확인 가능

```{r}
names(ratings)
```

## 추천 Class 생성
- Rating을 3점을 기준으로 이진변수로 변환
- 3점 이하는 0, 초과는 1
```{r}
nrat = unlist(lapply(ratings$Rating, function(x)
  {
  if(x>3) {return(1)}
  else {return(0)}
  }))
ratings = cbind(ratings, nrat)
head(ratings)
```

## EDA
```{r}
apply(ratings[, -c(1:3,23)], 2, function(x)table(x))
```
- Unkown에서 비정상적인 수치가 관측됨, 제거 후 모델 적용 필요

```{r}
scaled_ratings = ratings[, -c(3,4)]
names(scaled_ratings)
```
- 데이터 표준화
```{r}
scaled_ratings = scale(scaled_ratings[, -c(1,2,21)])
scaled_ratings = cbind(scaled_ratings, ratings[,c(1,2,23)])
head(scaled_ratings)
```

## Model 적용
### Data split
```{r}
set.seed(7)
which_train <- sample(x=c(TRUE, FALSE), size=nrow(scaled_ratings),
                      replace=TRUE, prob=c(0.8, 0.2))
model_data_train <- scaled_ratings[which_train, ]
model_data_test <- scaled_ratings[!which_train, ]
dim(model_data_train)
dim(model_data_test)
```

### Random Forest

#### Train
```{r}
library(randomForest)
fit = randomForest(as.factor(nrat)~., data=model_data_train[,-c(19,20)])
fit
```

- Parameter를 조절하여 최적화 시도
- mtry : 샘플의 개수, mtree : 트리의 개수

```{r}
summary(fit)
```

#### Test
```{r}
predictions <- predict(fit, model_data_test[, -c(19,20,21)], type="class")
predictions[0:20]
```

### Scoring
- 정밀도와 재현율로 모델의 성능평가
```{r}
cm = table(predictions, model_data_test$nrat)
(accuracy <- sum(diag(cm)) / sum(cm))
(precision <- diag(cm) / rowSums(cm))
recall <- (diag(cm)/colSums(cm))
recall
```
- Accuracy : 0.59
- Precision : 0.60
- Recall : 0.75

### XGBoost
```{r}
library(xgboost)
str(model_data_train)
fit = xgboost(data=model_data_train[,-c(19,20)],
              label = model_data_train$nrat,
              objective = "binary:logistic")
fit
```

## Apply
- 특정 사용자(ID:943)에 대한 추천 생성

### Movie ID 추출
```{r}
totalMovieIds = unique(movies$MovieId)
head(totalMovieIds)
tail(totalMovieIds)
```

### 943이 평가하지 않은 영화 추출
```{r}
# 평가하지 않은 영화 구하는 함수
nonratedmoviedf = function(userid){
  ratedmoives = raw_data[raw_data$UserId==userid,]$MovieId
  non_ratedmovies = totalMovieIds[!totalMovieIds %in% ratedmoives]
  df = data.frame(cbind(rep(userid), non_ratedmovies, 0))
  names(df) = c("UserId", "MovieId", "Rating")
  return(df)
}
# 943이 평가하지 않은 영화 df
activeusernonratedmoviedf = nonratedmoviedf(943)
head(activeusernonratedmoviedf)
```
```{r}
# 프로필 구축
activeuserratings = merge(x=activeusernonratedmoviedf, y=movies,
                          by="MovieId", all.x=TRUE)
head(activeuserratings)
```

### 개인화 추천 제공
```{r}
predictions <- predict(fit, activeuserratings[,-c(1:4)],
                       type="class")
recommend = data.frame(movieId=activeuserratings$MovieId,
                       predictions)
recommend = recommend[which(recommend$predictions==1),]
```

```{r}
recommend[1:10,]
```

























